臺灣宜蘭地方法院刑事判決
110年度易字第426號
公  訴  人  臺灣宜蘭地方檢察署檢察官 
被      告  盧裕明


上列被告因竊盜案件，經檢察官提起公訴（110年度偵字第1559
號、第5367號、第5669號、第5670號、第5899號、第7096號），
本院判決如下：
    主  文
盧裕明犯如附表所示之罪，共陸罪，分別處如附表「罪刑及沒收
」欄所示之刑及沒收。得易科罰金之伍罪部分，應執行有期徒刑
壹年貳月，如易科罰金，以新臺幣壹仟元折算壹日。
    犯罪事實
一、盧裕明分別為以下犯行：
  ㈠於民國109年12月10日12時59分許，前往宜蘭縣○○鄉○○路000
    號沈志航之住處，意圖為自己不法之所有，基於踰越窗戶侵
    入住宅竊盜之犯意，自屋後徒手攀爬至上開房屋2樓，再翻
    越未上鎖之浴室窗戶進入屋內後，徒手竊取新臺幣（下同）
    7,500元、K金戒指1枚（價值7,000元）、農會提款卡1張、
    平板電腦1台（價值6,500元）及除蟎吸塵器1台（價值1,890
    元）得手。
  ㈡於110年6月12日21時46分許，前往宜蘭縣○○鎮○○路0段000巷0
    號江惠君住處外之車庫，意圖為自己不法之所有，基於竊盜
    之犯意，徒手開啟江惠君所有之車牌號碼000-000號普通重
    型機車置物箱後，欲竊取其内之財物，惟因搜尋未果而未能
    得逞，隨即離去。
  ㈢於110年6月14日1時57分許，前往宜蘭縣○○鎮○○路0段000號游
    永昌之住處前，意圖為自己不法之所有，基於竊盜之犯意，
    徒手欲拉起游永昌所有之車牌號碼000-000號普通重型機車
    及游安妮所有之車牌號碼000-000號普通重型機車坐墊，以
    竊取置物箱内之財物，惟均未能成功開啟，復持不詳器具插
    入游永昌上開機車置物箱之鑰匙孔，欲開啟該車置物箱，然
    亦未成功而未能得逞，隨即離去。
  ㈣於110年6月23日23時45分許，前往宜蘭縣○○鄉○○○路00巷00號
    張益松所經營之工廠前，意圖為自己不法之所有，基於竊盜
    之犯意，徒手竊取張益松所有放置在門外地上之電線1綑（
    價值4,000元）得手。
  ㈤於110年6月25日5時29分許，行經宜蘭縣○○市○○路000號前，
    見游蕙如所有之皮包1只放置在車牌號碼000-000號普通重型
    機車之腳踏板上且無人看管，即意圖為自己不法之所有，基
    於竊盜之犯意，徒手竊取上開皮包（價值200元，內有現金2
    ,000元、行動電話1支【價值3,000元】、身分證及健保卡各
    1張）得手。
  ㈥於110年8月11日1時11分許，前往宜蘭縣○○鄉○○○路000巷0號
    李麗玲之住處前，意圖為自己不法之所有，基於竊盜之犯意
    ，徒手開啟李麗玲所有之車牌號碼000-0000號普通重型機車
    置物箱後，竊取李麗玲所有放置在其內之皮夾1只（價值900
    元，內有身分證、健保卡、新光銀行信用卡、中華郵政股份
    有限公司提款卡各1張及現金5,000元）得手。
二、案經沈志航訴由宜蘭縣政府警察局宜蘭分局；江惠君、游永
    昌、張益松訴由宜蘭縣政府警察局羅東分局；及宜蘭縣政府
    警察局宜蘭分局、羅東分局報告臺灣宜蘭地方檢察署檢察官
    偵查起訴。
    理  由
壹、程序部分
    本判決所引用傳聞證據之證據能力，當事人於本院審理程序
    中均表示同意有證據能力（見本院卷第288頁至第292頁）。
    基於尊重當事人對於傳聞證據之處分權，及證據資料愈豐富
    愈有助於真實發現之理念，審酌該等證據作成時並無違法取
    證或顯不可信之瑕疵，以之作為證據應屬適當，依刑事訴訟
    法第159條之5規定及最高法院104年度第3次刑事庭會議決議
    意旨，認該等證據資料均有證據能力。至本判決所引之非供
    述證據，與本案均有關連性，亦無證據證明係實施刑事訴訟
    程序之公務員以不法方式所取得，依刑事訴訟法第158條之4
    之反面解釋，當有證據能力。
貳、實體部分
一、訊據被告盧裕明對於上開犯罪事實坦承不諱（見宜蘭縣政府
    警察局宜蘭分局警蘭偵字第0000000000號卷【下稱20593卷
    】第1頁至第4頁、本院卷第288頁、第293頁），核與證人即
    告訴人沈志航、江惠君、游永昌、張益松、證人即被害人游
    蕙如、李麗玲、證人陳筱枚、盧林春子、黃鐘賢於警詢中之
    證述相符（見宜蘭縣政府警察局宜蘭分局警蘭偵字第110000
    1558號卷【下稱1558卷】第5頁至第12頁、第0000000000號
    卷【下稱14292卷】第4頁至第8頁、第0000000000號卷【下
    稱20593卷】第5頁至第6頁、臺灣宜蘭地方檢察署110年度偵
    字第5670號卷【下稱5670卷】第6頁至第9頁、宜蘭縣政府警
    察局羅東分局警羅偵字第1100016539號卷【下稱16539卷】
    第3頁至第6頁、第0000000000號卷【下稱18556卷】第4頁至
    第5頁），並有車輛詳細資料報表3份（見1558卷第16頁、56
    70卷第27頁、20593卷第27頁）、監視器錄影畫面翻拍照片6
    份（見1558卷第17頁至第19頁、5670卷第11頁至第26頁、16
    539卷第9頁背面至第17頁、18556卷第7頁至第13頁、14292
    卷第10頁至第18頁、20593卷第7頁至第15頁）、現場照片5
    份（見1558卷第20頁至第22頁、16539卷第9頁、18556卷第6
    頁、第14頁、14292卷第9頁至第10頁、第18頁、20593卷第1
    4頁、第16頁）、告訴人沈志航所提供遭竊物品照片1份（見
    1558卷第23頁）、車號查詢機車車籍資料2紙（見本院卷第6
    7頁至第69頁）在卷可稽，足認被告上開自白與事實相符，
    本件事證明確，被告上開犯行均堪認定，俱應予依法論科。
二、論罪
　㈠按刑法第321條第1項第2款業於108年5月29日修正公布施行，
    並於同年5月31日生效，考其修正理由略謂：「第1項第2款『
    門扇』修正為『門窗』，以符實務用語」，可知立法者為使法
    條文字契合實際語言使用情況，將「門扇」修正為「門窗」
    ，而使「窗戶」得為其文義範圍所涵蓋，是依修正後刑法第
    321條第1項第2款規定，所謂「門窗」即應包含窗戶在內。
    復按刑法第321條第1項第2款之毀越門窗牆垣或其他安全設
    備罪，所謂「毀」係指毀損或毀壞，「越」則指踰越或超越
    ，毀與越不以兼有為限，若有其一即克當之，是祗要毀壞、
    踰越或超越門窗、安全設備之行為，使該門窗、安全設備喪
    失防閑作用，即該當於前揭規定之要件（最高法院85年度台
    上字第4517號、93年台上字第4891判決意旨參照）。另按刑
    法第321條第1項所列各款為竊盜之加重條件，如犯竊盜罪兼
    具數款加重情形時，因竊盜行為祗有一個，仍祗成立一罪，
    不能認為法律競合或犯罪競合，但判決主文應將各種加重情
    形順序揭明，理由並應引用各款，俾相適應（最高法院69年
    台上字第3945號判例【現效力與判決同】意旨參照）。經查
    ，被告所為犯罪事實欄一、㈠所示之犯行，係先踰越浴室窗
    戶後，進入告訴人沈志航住處之房間內行竊，已使上開窗戶
    喪失防閑作用，揆諸前揭說明，其行為自屬踰越窗戶、侵入
    住宅竊盜，而合於刑法第321條第1項第1款、第2款之加重條
    件。　
　㈡核被告所為，就犯罪事實欄一、㈠部分所為，係犯刑法第321
    條第1項第1款、第2款踰越窗戶侵入住宅竊盜罪；就犯罪事
    實欄一、㈡、㈢部分所為，均係犯刑法第320條第3項、第1項
    竊盜未遂罪；就犯罪事實欄一、㈣至㈥部分所為，均係犯刑法
    第320條第1項竊盜罪。
　㈢被告就犯罪事實欄一、㈢所為竊盜未遂犯行，均係基於同一竊
    盜目的，於密接之時間及地點，徒手欲拉起告訴人游永昌所
    有之車牌號碼000-000號普通重型機車及被害人游安妮所有
    之車牌號碼000-000號普通重型機車坐墊，各行為之獨立性
    極為薄弱，依一般社會健全觀念，在時間差距上，難以強行
    分開，在刑法評價上，應以視為數個舉動之接續施行，而合
    為包括之一行為予以評價，較為合理，則被告所為上開犯行
    ，應論以接續犯。又被告以一行為欲竊取2人之財物，核屬
    同種想像競合犯，依刑法第55條之規定從一重處斷。
　㈣本件被告構成累犯，並應予加重其最低本刑：
　　⒈被告前於96年間因竊盜、侵占案件，經本院以96年度易字
      第496號判決判處有期徒刑4月、罰金2000元確定；又因違
      反毒品危害防制條例案件，經本院以96年度訴字第658號
      判決判處有期徒刑7月（共7罪）、5月（共3罪）確定；再
      因竊盜案件，經本院以96年度易字第529號判決判處有期
      徒刑5月（共3罪）、6月、7月、8月（共2罪）確定，前開
      案件有期徒刑部分，復經本院以97年度聲字第498號裁定
      定應執行有期徒刑7年7月確定（下稱甲案），甲案與另案
      接續執行並合併計算假釋期間，於109年5月18日縮短刑期
      假釋出監付保護管束，然甲案部分於107年2月3日業已執
      行完畢等情，有臺灣高等法院被告前案紀錄表在卷可稽。
      參酌最高法院103年度第1次刑事庭會議決議意旨，被告於
      甲案徒刑執行完畢後，5年內因故意而再犯本案有期徒刑
      以上之罪，仍屬累犯（參考司法院「刑事判決精簡原則」
      ，判決主文不再記載累犯加重事由）。
　　⒉按刑法第47條第1項規定：「受徒刑之執行完畢，或一部之
      執行而赦免後，5年以內故意再犯有期徒刑以上之罪者，
      為累犯，加重本刑至二分之一。」有關累犯加重本刑部分
      ，不生違反憲法一行為不二罰原則之問題。惟其不分情節
      ，基於累犯者有其特別惡性及對刑罰反應力薄弱等立法理
      由，一律加重最低本刑，於不符合刑法第59條所定要件之
      情形下，致生行為人所受之刑罰超過其所應負擔罪責之個
      案，其人身自由因此遭受過苛之侵害部分，對人民受憲法
      第8條保障之人身自由所為限制，不符憲法罪刑相當原則
      ，牴觸憲法第23條比例原則。於此範圍內，有關機關應自
      本解釋公布之日起2年內，依本解釋意旨修正之。於修正
      前，為避免發生上述罪刑不相當之情形，法院就該個案應
      依本解釋意旨，裁量是否加重最低本刑（司法院釋字第77
      5號解釋文參照）。是依上開解釋意旨，本院就被告上開
      構成刑法第47條第1項累犯之事由，就最低本刑部分是否
      應加重其刑一事，自應予以裁量。
　　⒊經查，被告前開構成累犯之案件，為竊盜及違反毒品危害
      防制條例案件，其罪質與本件被告所犯竊盜罪一部相同，
      是被告屢次觸犯刑章，於前案遭法院論罪科刑後，竟仍為
      本案6件犯行，足認其法敵對意識並未因前開科刑執行完
      畢而減弱，且刑罰之反應力薄弱，故本案依刑法累犯規定
      加重其刑，並無其所受刑罰超過其應負擔罪責之罪刑不相
      當情事，是被告所犯上開罪行，應依刑法第47條第1項規
      定，加重其刑。　　　　
　㈤被告就犯罪事實欄一、㈡、㈢所示犯行，已著手於竊盜行為而
    未遂，應依刑法第25條第2項規定，減輕其刑。
　㈥被告就犯罪事實欄一、㈡、㈢所示犯行，既同時有刑之加重及
    減輕之情形，應依同法第71條第1項規定，先加後減之。
三、爰審酌被告為智識成熟之人，且正值青壯，非無謀生能力，
    除上開經論以累犯之案件外，尚有多次竊盜前科，並經法院
    判決確定，竟猶不知悔改，仍不思以正當途徑獲取所需，於
    假釋出監後1年內即再度竊取他人財物，危害社會治安及他
    人財產法益，足見其法治觀念淡薄，未能省思自身所為犯行
    ，所為實有不該；兼衡被告坦認全部犯行，國中肄業之智識
    程度，先前曾從事輕鋼架行業，未婚之家庭經濟狀況，與告
    訴人張益松成立和解（無須賠償）等一切情狀，分別依犯罪
    事實順序量處如附表所示之刑，並就得易科罰金之罪，諭知
    易科罰金之折算標準，暨定其應執行之刑，及諭知同前之易
    科罰金之折算標準。
四、沒收
  ㈠被告就犯罪事實欄一、㈠所示犯行，所竊取之告訴人沈志航所
    有之7,500元、K金戒指1枚（價值7,000元）、農會提款卡1
    張、平板電腦1台（價值6,500元）及除蟎吸塵器1台（價值1
    ,890元）；就犯罪事實欄一、㈣所示犯行，所竊取之告訴人
    張益松所有之電線1綑（價值4,000元）；就犯罪事實欄一、
    ㈤所示犯行，所竊取之被害人游蕙如所有之皮包1只（價值20
    0元，內有現金2,000元、行動電話1支【價值3,000元】、身
    分證及健保卡各1張）；就犯罪事實欄一、㈥所示犯行，所竊
    取之被害人李麗玲所有之皮夾1只（價值900元，內有身分證
    、健保卡、新光銀行信用卡、中華郵政股份有限公司提款卡
    各1張及現金5,000元），雖均未扣案，仍屬被告之犯罪所得
    ，應依刑法第38條之1第1項前段、第3項規定，就上開犯罪
    所得於上開罪刑項下宣告沒收，於全部或一部不能沒收或不
    宜執行沒收時，追徵其價額。
  ㈡依刑法第40條之2第1項規定，被告就前揭各項應沒收之物，
    併執行之。至其餘扣案物，核均與本案無關，又非違禁物，
    爰不予宣告沒收。
據上論斷，應依刑事訴訟法第299條第1項前段，刑法第320條第1
項、第3項、第321條第1項第1款、第2款、第47條第1項、第25條
第2項、第55條、第41條第1項前段、第8項、第51條第5款、第38
條之1第1項前段、第3項、第40條之2第1項，刑法施行法第1條之
1第1項，判決如主文。
本案經檢察官黃正綱提起公訴，檢察官張學翰到庭執行職務。 
　　　　
中　　華　　民　　國　　111 　年　　4 　　月　　8 　　日
                  刑事第五庭  法  官  李蕙伶
以上正本證明與原本無異。
本判決為第一審判決，當事人如不服本判決，應於收受送達後20
日內向本院提出上訴書狀（須按他造當事人之人數附繕本）；告
訴人、被害人如不服本判決，應請求檢察官於上訴期間內提出上
訴。若有上訴權人均未提出上訴，待判決確定後本件將送檢察署
執行，檢察署將以傳票或命令告知被告有關執行之事宜，被告勿
庸於收到本判決後即前來本院或檢察署繳納易科罰金或進行其他
執行事項。
　　　　　　　　　　　        書記官  陳靜宜　　　　　　
中　　華　　民　　國　　111 　年　　4 　　月　　8 　　日
附錄本案論罪科刑法條：
中華民國刑法第320條
意圖為自己或第三人不法之所有，而竊取他人之動產者，為竊盜
罪，處5年以下有期徒刑、拘役或50萬元以下罰金。
意圖為自己或第三人不法之利益，而竊佔他人之不動產者，依前
項之規定處斷。
前二項之未遂犯罰之。
中華民國刑法第321條
犯前條第1項、第2項之罪而有下列情形之一者，處6月以上5年以
下有期徒刑，得併科50萬元以下罰金：
一、侵入住宅或有人居住之建築物、船艦或隱匿其內而犯之。
二、毀越門窗、牆垣或其他安全設備而犯之。
三、攜帶兇器而犯之。
四、結夥三人以上而犯之。
五、乘火災、水災或其他災害之際而犯之。
六、在車站、港埠、航空站或其他供水、陸、空公眾運輸之舟、
    車、航空機內而犯之。
前項之未遂犯罰之。
附表：
犯罪事實 罪刑及沒收 如犯罪事實欄一、㈠所示 盧裕明犯踰越窗戶侵入住宅竊盜罪，處有期徒刑捌月。未扣案之犯罪所得新臺幣柒仟伍佰元、K金戒指壹枚、農會提款卡壹張、平板電腦壹台、除蟎吸塵器壹台均沒收，於全部或一部不能沒收或不宜執行沒收時，追徵其價額。 如犯罪事實欄一、㈡所示 盧裕明犯竊盜未遂罪，處有期徒刑參月，如易科罰金，以新臺幣壹仟元折算壹日。 如犯罪事實欄一、㈢所示 盧裕明犯竊盜未遂罪，處有期徒刑參月，如易科罰金，以新臺幣壹仟元折算壹日。 如犯罪事實欄一、㈣所示 盧裕明犯竊盜罪，處有期徒刑肆月，如易科罰金，以新臺幣壹仟元折算壹日。未扣案之犯罪所得電線壹綑沒收，於全部或一部不能沒收或不宜執行沒收時，追徵其價額。 如犯罪事實欄一、㈤所示 盧裕明犯竊盜罪，處有期徒刑肆月，如易科罰金，以新臺幣壹仟元折算壹日。未扣案之犯罪所得皮包壹只、新臺幣貳仟元、行動電話壹支、身分證及健保卡各壹張均沒收，於全部或一部不能沒收或不宜執行沒收時，追徵其價額。 如犯罪事實欄一、㈥所示 盧裕明犯竊盜罪，處有期徒刑肆月，如易科罰金，以新臺幣壹仟元折算壹日。未扣案之犯罪所得皮夾壹只、身分證、健保卡、新光銀行信用卡、中華郵政股份有限公司提款卡各壹張、新臺幣伍仟元沒收，於全部或一部不能沒收或不宜執行沒收時，追徵其價額。